【裁判字號】    99,易,31
【裁判日期】    990326
【裁判案由】    毀棄損壞
【裁判全文】
臺灣臺中地方法院刑事判決                99年度易字第31號
公  訴  人  臺灣臺中地方法院檢察署檢察官
被      告  丙○○
上列被告因毀棄損壞案件，經檢察官提起公訴（98年度偵字第14
449號），本院判決如下：
    主    文
丙○○犯毀損他人物品罪，處有期徒刑肆月，如易科罰金，以新
臺幣壹仟元折算壹日。
    犯罪事實
一、丙○○於民國98年3月23日凌晨與乙○○之弟田單在臺中市
    ○○○路與東大路口之「阿香小吃店」互毆爭執（所涉傷害
    部分，因撤回告訴而經不起訴處分），丙○○竟基於毀損之
    犯意，前往臺中市西屯區○○○路208巷3號1樓乙○○所合
    夥經營管理之「魯先維代書事務所」，以棍狀物毀損大門玻
    璃4片而後離去。
二、案經乙○○訴由臺中市警察局第六分局報告臺灣臺中地方法
    院檢察署檢察官偵查起訴。
    理    由
一、證據能力之說明﹕
    按現行刑事訴訟法為保障被告之反對詰問權，排除具有虛偽
    危險性之傳聞證據，以求實體真實之發見，於該法第159條
    第1項明定被告以外之人於審判外之言詞或書面陳述，除法
    律有規定者外，不得作為證據。而刑事訴訟法第159條之1至
    159條之4有傳聞法則之例外規定，且被告以外之人於審判外
    之陳述，雖不符前4條之規定，而經當事人於審判程序同意
    作為證據，法院審酌該言詞陳述或書面陳述作成時之情況，
    認為適當者，亦得為證據；當事人、代理人或辯護人於法院
    調查證據時，知有第159條第1項不得為證據之情形，而未於
    言詞辯論終結前聲明異議者，視為有前項之同意，刑事訴訟
    法第159條之5定有明文。本件關於以下論及之證人袁致中之
    警詢陳述、證人即警員李明宗、陳永國之書面職務報告，係
    屬被告以外之人於審判外之書面陳述，而檢察官、被告並未
    就上開陳述有所爭執，且迄於言詞辯論終結前，均未主張有
    刑事訴訟法第159條第1項不得為證據之情形，是應認已同意
    作為證據，且經本院審酌後，認無不適當之情形，應認均有
    證據能力。
二、認定犯罪事實所憑之證據及理由﹕
    訊據被告丙○○矢口否認有何毀損犯行，辯稱﹕其當時不在
    案發現場，該代書事務所大門玻璃並非伊所毀損云云。經查
    ﹕
  (一)證人即告訴人乙○○之女兒甲○○於本院具結證稱﹕於98年
    3月23日0時45分許，伊在家裡聽到屋外玻璃破掉的聲音，就
    走到陽台往下看；伊家住3樓，就在魯先維代書事務所的對
    面，伊家陽台是面對國安一路208巷；伊看到被告拿著類似
    球棒的東西砸魯先維代書事務所的玻璃，被告砸完之後，有
    人載他離開，在被告砸玻璃的時候，載被告的那個人坐在機
    車上在旁邊等，被告留在現場的時間不到一分鐘；伊確認砸
    玻璃的就是在庭被告，因為他砸完要走去機車那邊要離開的
    時候，是面對伊陽台走過來，所以伊有看到被告的臉等語明
    確（見本院卷第22、23頁）。按證人甲○○與被告並無冤仇
    ，實無甘冒偽證罪之風險而誣陷被告之動機，是其上開證言
    ，堪以採信。
  (二)雖被告辯稱案發當時伊朋友丁○○騎機車載伊，伊不在案發
    現場云云，惟證人丁○○於偵查中，在與被告隔離訊問下證
    稱﹕案發當天被告在東大路的小吃店與他人發生糾紛後，是
    伊載被告回去，伊本來要載被告回伊在西屯區○○街136巷
    11 樓之3之住處敷藥，被告說不用，他要他的住所國安國宅
    ，伊等還沒有到家，就接到袁致中的電話叫伊等回去，中間
    有先到伊家樓下等語（見偵字卷第12頁）；核其所言，與被
    告供稱﹕案發當時由丁○○騎機車載伊，從小吃店直接去伊
    家，未經過丁○○家，還沒有到伊家，袁致中就打電話來說
    警察來了等語（見偵字卷第13頁），互不相符。按從位於國
    安二路與東大路口之「阿香小吃店」，到被告當時位於國安
    一路210巷21號11樓之1之住處，與到證人丁○○當時位於瑞
    福街136巷11樓之3之住處，係兩條完全不同的路，此觀卷附
    地圖即明（見本院卷第45頁），亦為被告所明知（見本院卷
    第49頁反面）；而證人丁○○與被告就案發當時兩人騎乘機
    車經過路線之陳述，互不一致，顯然有意隱瞞實情，是被告
    辯稱其案發當時不在現場云云，難以憑信。
  (三)被告復辯稱告訴人家人於案發後，只要看到是理平頭的人（
    按被告係理平頭），就會問其是否砸了魯先維代書事務所的
    玻璃，亦即證人甲○○並不確定被告係砸玻璃之人云云。惟
    被告所聲請傳訊之證人即該社區管理中心保全組長己○○於
    本院證稱﹕本件案發當時非伊值班，伊係於案發隔天上班時
    ，聽聞晚班同事提到本案，發生本件代書事務所玻璃被砸的
    事情後，伊不曾被人問到「是不是你砸了我們店」等語（見
    本院卷第48頁）。是被告上開所辯，亦難採信。
  (四)被告另辯稱伊不認識告訴人，亦即無毀損告訴人經營之事務
    所之動機云云。惟按本件案發前不久，被告適與告訴人乙○○之弟田單在位於臺中市○○○路與東大路口之「阿香小吃
    店」互毆爭執（被告與田單所涉傷害部分，因撤回告訴，業
    經臺灣臺中地方法院檢察署以98年度偵字第13955號為不起
    訴處分），告訴人乙○○當時亦曾在場制止爭端，而被告與
    告訴人乙○○有共同認識之朋友袁致中（見核退字卷第8、9
    頁，證人袁致中於警詢中陳稱﹕是伊打電話要丙○○返回現
    場，伊認識乙○○等語），且被告於當時亦有酒醉情事（見
    核退字卷第11頁警員李明宗、陳永國之職務報告書），則被
    告自有可能因與告訴人之弟田單之爭端，而對告訴人為本件
    毀損犯行，用以洩憤。
  (五)此外，本件復有毀損照片4張、現場圖1紙在卷可稽。綜上所
    述，本件事證明確，被告之毀損犯行洵堪認定。
三、論罪科刑﹕
    核被告所為，係犯刑法第354條之毀損他人物品罪。爰審酌
    被告因與告訴人之弟互毆爭執，竟遷怒告訴人，而為本件毀
    損犯行，其犯罪後飾詞卸責，未具悔意，案發迄今亦未賠償
    告訴人損失等一切情狀，量處如主文所示之刑，並諭知易科
    罰金之折算標準。
四、適用之法律﹕
  (一)刑事訴訟法第299條第1項前段。
  (二)刑法第354條、第41條第1項前段。
  (三)刑法施行法第1條之1第1項、第2項前段。
本案經檢察官戊○○到庭執行職務。
中    華    民    國    99    年    3     月    26    日
                      刑事第十六庭  法  官  戴嘉慧
上正本證明與原本無異。
如不服本判決，應於收受送達後10日內向本院提出上訴書狀（應
敘述具體理由並附繕本）。
上訴書狀如未敘述理由，應於上訴期間屆滿後20日內補提理由書
於本院。
告訴人或被害人對於判決如有不服具備理由請求檢察官上訴者，
其上訴期間之計算係以檢察官收受判決正本之日期為準。
                                    書記官  劉晴芬
中    華    民    國    99    年    3     月    26    日
【附錄本案論罪科刑法條】
中華民國刑法第354條
毀棄、損壞前二條以外之他人之物或致令不堪用，足以生損害於
公眾或他人者，處2年以下有期徒刑、拘役或5百元以下罰金。

司法院資訊處製作；財團法人民間司法改革基金會備份。
